臺灣高等法院刑事裁定
110年度聲字第4249號
聲  請  人  臺灣高等檢察署檢察官
受  刑  人  劉美珍



上列聲請人因受刑人數罪併罰有二裁判以上，聲請定其應執行之
刑（110年度執聲字第1895號），本院裁定如下：
    主  文
劉美珍因犯如附表所示之罪，所處如附表所示之刑，應執行有期
徒刑拾叁年叁月。
    理  由
一、聲請意旨略以：受刑人劉美珍因違反毒品危害防制條例等罪
    ，先後經判決確定如附表，應依刑法第50條第1項第1款、第
    2項、第53條、第51條第5款規定，定其應執行之刑，爰依刑
    事訴訟法第477條第1項聲請裁定等語。
二、按數罪併罰，有二裁判以上者，依刑法第51條規定，定其應
    執行之刑，數罪併罰，宣告多數有期徒刑者，於各刑中之最
    長期以上，各刑合併之刑期以下，定其刑期。但不得逾30年
    ，刑法第53條、第51條第5款定有明文。又裁判確定前犯數
    罪者，併合處罰之。但有下列情形者，不再此限：一、得易
    科罰金之罪與不得易科罰金之罪。二、得易科罰金之罪與不
    得易服社會勞動之罪。三、得易服社會勞動之罪與不得易科
    罰金之罪。四、得易服社會勞動之罪與不得易服社會勞動之
    罪。前項但書情形，受刑人請求檢察官聲請定應執行刑者，
    依第51條規定定之。刑法第50條亦有明文。
三、茲本院前以民國110年11月9日院彥刑順110聲4249字第11000
    04553號函通知受刑人以書面陳述意見，該函文於110年11月
    17日送達至法務部○○○○○○○○○，並經受刑人表示無意見之情
    ，有其所出具之陳述意見狀在卷可按。經查，受刑人所犯如
    附表所示之罪，先後經臺灣基隆地方法院、本院判處如附表
    所示之刑，均經分別確定在案，有各該判決書及本院被告前
    案紀錄表各1份在卷可稽。又附表編號1至4、8至9、14所示
    之罪刑雖得以易科罰金，而符合修正後刑法第50條但書不併
    合處罰之要件，然受刑人業已請求檢察官聲請定應執行刑，
    此有臺灣基隆地方檢察署依修正刑法第50條受刑人是否請求
    檢察官聲請定應執行刑聲請狀附卷可參，故應認檢察官上開
    聲請為正當。參酌受刑人所犯如附表編號1至9、13至14均為
    施用毒品罪，屬於個人自戕行為；而編號10至12之轉讓禁藥
    罪及編號44之轉讓第二級毒品罪，編號15至43之販賣第一、
    二級毒品罪，各為相同之犯罪類型，於合併處罰時，責任非
    難重複之程度較高，且均為施用毒品所衍生之相關毒品犯罪
    ，兼衡其犯行間時間關連性、整體犯行的應罰適當性，各罪
    之不法性及貫徹刑法量刑之理念規範，爰依前揭說明定其應
    執行之刑。
四、依刑事訴訟法第477條第1項，刑法第53條、第50條、第51條
    第5款，裁定如主文。
中　　華　　民　　國　　110 　年　　11　　月　　30　　日
                  刑事第二十五庭審判長法　官  邱滋杉
                                      法　官  邱瓊瑩
                                      法　官  陳彥年
以上正本證明與原本無異。
如不服本裁定，應於收受送達後五日內向本院提出抗告狀。
                                      書記官  彭秀玉
中　　華　　民　　國　　110 　年　　11　　月　　30　　日
附表：
編號  1 2 3 罪名  施用第一級毒品 施用第二級毒品 施用第二級毒品 宣告刑  有期徒刑6月 有期徒刑4月 有期徒刑4月 犯罪日期  107年10月8日 106年8月19日 106年8月24日 偵查機關年度案號  基隆地檢108年度毒偵字第12號 基隆地檢108年度撤緩毒偵字第174、175號，108年度撤緩偵字第29號 基隆地檢108年度撤緩毒偵字第174、175號，108年度撤緩偵字第29號 最後事實審 法院 臺灣基隆地方法院 臺灣高等法院 臺灣高等法院  案號 108年度基簡字第356號  108年度上訴字第3190號  108年度上訴字第3190號   判決日期 108年2月27日 108年10月31日 108年10月31日 確定判決 法院 臺灣基隆地方法院 臺灣高等法院 臺灣高等法院  案號 108年度基簡字第356號  108年度上訴字第3190號  108年度上訴字第3190號   確定日期 108年5月6日 108年10月31日 108年10月31日 是否為得易科罰金之案件  是 是 是 備註  基隆地檢108年度執字第1870號（已執行完畢） ⒈基隆地檢109年度執字第39號 ⒉編號2至4所示之罪，經臺灣基隆地方法院108年度訴字第384號判決應執行有期徒刑6月，並經本院判決駁回上訴確定  

編號  4 5 6 罪名  施用第二級毒品 施用第一級毒品 施用第一級毒品 宣告刑  有期徒刑3月 有期徒刑7月 有期徒刑7月 犯罪日期  106年8月17日 106年8月17日 106年8月23日 偵查機關年度案號  基隆地檢108年度撤緩毒偵字第174、175號，108年度撤緩偵字第29號 基隆地檢108年度撤緩毒偵字第174、175號，108年度撤緩偵字第29號 基隆地檢108年度撤緩毒偵字第174、175號，108年度撤緩偵字第29號 最後事實審 法院 臺灣高等法院 臺灣高等法院 臺灣高等法院  案號 108年度上訴字第3190號  108年度上訴字第3190號  108年度上訴字第3190號   判決日期 108年10月31日 108年10月31日 108年10月31日 確定判決 法院 臺灣高等法院 最高法院 最高法院  案號 108年度上訴字第3190號  109年度台上字第866號  109年度台上字第866號   確定日期 108年10月31日 109年2月12日 109年2月12日 是否為得易科罰金之案件  是 否 否 備註  ⒈基隆地檢109年度執字第39號 ⒉編號2至4所示之罪，經臺灣基隆地方法院108年度訴字第384號判決應執行有期徒刑6月，並經本院判決駁回上訴確定 ⒈基隆地檢109年度執字第515號 ⒉編號5至7所示之罪，經臺灣基隆地方法院108年度訴字第384號判決應執行有期徒刑1年，並分別經本院、最高法院判決駁回上訴確定  

編號  7 8 9 罪名  施用第一級毒品 施用第二級毒品 施用第一級毒品 宣告刑  有期徒刑8月 有期徒刑3月 有期徒刑6月 犯罪日期  106年8月24日 108年1月4日 108年1月4日 偵查機關年度案號  基隆地檢108年度撤緩毒偵字第174、175號，108年度撤緩偵字第29號 基隆地檢108年度偵字第711號 基隆地檢108年度偵字第711號 最後事實審 法院 臺灣高等法院 臺灣基隆地方法院 臺灣基隆地方法院  案號 108年度上訴字第3190號  108年度簡上字第195號  108年度簡上字第195號   判決日期 108年10月31日 108年12月31日 108年12月31日 確定判決 法院 最高法院 臺灣基隆地方法院 臺灣基隆地方法院  案號 109年度台上字第866號  108年度簡上字第195號  108年度簡上字第195號   確定日期 109年2月12日 108年12月31日 108年12月31日 是否為得易科罰金之案件  否 是 是 備註  ⒈基隆地檢109年度執字第515號 ⒉編號5至7所示之罪，經臺灣基隆地方法院108年度訴字第384號判決應執行有期徒刑1年，並分別經本院、最高法院判決駁回上訴確定 ⒈基隆地檢109年度執字第627號 ⒉編號8至9所示之罪，經臺灣基隆地方法院108年度簡上字第195號判決應執行有期徒刑7月確定  

編號  10 11 12 罪名  轉讓禁藥 轉讓禁藥 轉讓禁藥 宣告刑  有期徒刑7月 有期徒刑7月 有期徒刑7月 犯罪日期  107年10月14日 107年11月23日 108年1月10日 偵查機關年度案號  基隆地檢108年度偵字第1714、1791、1877、2943、2991、4420號 基隆地檢108年度偵字第1714、1791、1877、2943、2991、4420號 基隆地檢108年度偵字第1714、1791、1877、2943、2991、4420號 最後事實審 法院 臺灣基隆地方法院 臺灣基隆地方法院 臺灣基隆地方法院  案號 108年度訴字第480、678號  108年度訴字第480、678號  108年度訴字第480、678號   判決日期 108年11月14日 108年11月14日 108年11月14日 確定判決 法院 臺灣基隆地方法院 臺灣基隆地方法院 臺灣基隆地方法院  案號 108年度訴字第480、678號  108年度訴字第480、678號  108年度訴字第480、678號   確定日期 109年5月19日 109年5月19日 109年5月19日 是否為得易科罰金之案件  否 否 否 備註  基隆地檢109年度執字第1730號 基隆地檢109年度執字第1730號 基隆地檢109年度執字第1730號 

編號  13 14 15 罪名  施用第一級毒品 施用第二級毒品 販賣第二級毒品 宣告刑  有期徒刑7月 有期徒刑3月 有期徒刑1年10月 犯罪日期  108年3月14日 108年3月14日 107年7月23日 偵查機關年度案號  基隆地檢108年度毒偵字第652號 基隆地檢108年度毒偵字第652號 基隆地檢108年度偵字第1714、1791、1877、2943、2991、4420號 最後事實審 法院 臺灣高等法院 臺灣高等法院 臺灣高等法院  案號 108年度上訴字第3972號  108年度上訴字第3972號  109年度上訴字第934號   判決日期 109年7月15日 109年7月15日 109年11月18日 確定判決 法院 臺灣高等法院 臺灣高等法院 最高法院  案號 108年度上訴字第3972號  108年度上訴字第3972號  110年度台上字第3804號   確定日期 109年8月12日 109年7月15日 110年8月18日 是否為得易科罰金之案件  否 是 否 備註  基隆地檢109年度執字第2217號 基隆地檢109年度執字第2218號 ⒈基隆地檢110年度執字第1349號 ⒉編號15至44所示之罪，經本院109年度上訴字第934號判決應執行有期徒刑9年6月，並經最高法院判決駁回上訴確定 

編號  16 17 18 罪名  販賣第二級毒品 販賣第二級毒品 販賣第二級毒品 宣告刑  有期徒刑1年10月 有期徒刑1年10月 有期徒刑1年10月 犯罪日期  107年9月2日 107年9月22日 107年10月2日中午12時28分許 偵查機關年度案號  基隆地檢108年度偵字第1714、1791、1877、2943、2991、4420號 基隆地檢108年度偵字第1714、1791、1877、2943、2991、4420號 基隆地檢108年度偵字第1714、1791、1877、2943、2991、4420號 最後事實審 法院 臺灣高等法院 臺灣高等法院 臺灣高等法院  案號 109年度上訴字第934號  109年度上訴字第934號  109年度上訴字第934號   判決日期 109年11月18日 109年11月18日 109年11月18日 確定判決 法院 最高法院 最高法院 最高法院  案號 110年度台上字第3804號  110年度台上字第3804號  110年度台上字第3804號   確定日期 110年8月18日 110年8月18日 110年8月18日 是否為得易科罰金之案件  否 否 否 備註  ⒈基隆地檢110年度執字第1349號 ⒉編號15至44所示之罪，經本院109年度上訴字第934號判決應執行有期徒刑9年6月，並經最高法院判決駁回上訴確定   

編號  19 20 21 罪名  販賣第二級毒品 販賣第二級毒品 販賣第二級毒品 宣告刑  有期徒刑1年10月 有期徒刑1年10月 有期徒刑1年10月 犯罪日期  107年10月2日下午5時8分許 107年10月9日 107年10月21日下午6時18分許 偵查機關年度案號  基隆地檢108年度偵字第1714、1791、1877、2943、2991、4420號 基隆地檢108年度偵字第1714、1791、1877、2943、2991、4420號 基隆地檢108年度偵字第1714、1791、1877、2943、2991、4420號 最後事實審 法院 臺灣高等法院 臺灣高等法院 臺灣高等法院  案號 109年度上訴字第934號  109年度上訴字第934號  109年度上訴字第934號   判決日期 109年11月18日 109年11月18日 109年11月18日 確定判決 法院 最高法院 最高法院 最高法院  案號 110年度台上字第3804號  110年度台上字第3804號  110年度台上字第3804號   確定日期 110年8月18日 110年8月18日 110年8月18日 是否為得易科罰金之案件  否 否 否 備註  ⒈基隆地檢110年度執字第1349號 ⒉編號15至44所示之罪，經本院109年度上訴字第934號判決應執行有期徒刑9年6月，並經最高法院判決駁回上訴確定   

編號  22 23 24 罪名  販賣第二級毒品 販賣第二級毒品 販賣第二級毒品 宣告刑  有期徒刑1年10月 有期徒刑1年10月 有期徒刑1年10月 犯罪日期  107年10月21日下午5時58分許 107年10月25日 107年10月29日 偵查機關年度案號  基隆地檢108年度偵字第1714、1791、1877、2943、2991、4420號 基隆地檢108年度偵字第1714、1791、1877、2943、2991、4420號 基隆地檢108年度偵字第1714、1791、1877、2943、2991、4420號 最後事實審 法院 臺灣高等法院 臺灣高等法院 臺灣高等法院  案號 109年度上訴字第934號  109年度上訴字第934號  109年度上訴字第934號   判決日期 109年11月18日 109年11月18日 109年11月18日 確定判決 法院 最高法院 最高法院 最高法院  案號 110年度台上字第3804號  110年度台上字第3804號  110年度台上字第3804號   確定日期 110年8月18日 110年8月18日 110年8月18日 是否為得易科罰金之案件  否 否 否 備註  ⒈基隆地檢110年度執字第1349號 ⒉編號15至44所示之罪，經本院109年度上訴字第934號判決應執行有期徒刑9年6月，並經最高法院判決駁回上訴確定   

編號  25 26 27 罪名  販賣第二級毒品 販賣第二級毒品 販賣第二級毒品 宣告刑  有期徒刑1年10月 有期徒刑1年10月 有期徒刑1年10月 犯罪日期  107年10月30日 107年11月1日 107年11月2日 偵查機關年度案號  基隆地檢108年度偵字第1714、1791、1877、2943、2991、4420號 基隆地檢108年度偵字第1714、1791、1877、2943、2991、4420號 基隆地檢108年度偵字第1714、1791、1877、2943、2991、4420號 最後事實審 法院 臺灣高等法院 臺灣高等法院 臺灣高等法院  案號 109年度上訴字第934號  109年度上訴字第934號  109年度上訴字第934號   判決日期 109年11月18日 109年11月18日 109年11月18日 確定判決 法院 最高法院 最高法院 最高法院  案號 110年度台上字第3804號  110年度台上字第3804號  110年度台上字第3804號   確定日期 110年8月18日 110年8月18日 110年8月18日 是否為得易科罰金之案件  否 否 否 備註  ⒈基隆地檢110年度執字第1349號 ⒉編號15至44所示之罪，經本院109年度上訴字第934號判決應執行有期徒刑9年6月，並經最高法院判決駁回上訴確定   

編號  28 29 30 罪名  販賣第二級毒品 販賣第二級毒品 販賣第二級毒品 宣告刑  有期徒刑1年10月 有期徒刑1年10月 有期徒刑1年10月 犯罪日期  107年11月11日 107年11月16日 107年11月17日 偵查機關年度案號  基隆地檢108年度偵字第1714、1791、1877、2943、2991、4420號 基隆地檢108年度偵字第1714、1791、1877、2943、2991、4420號 基隆地檢108年度偵字第1714、1791、1877、2943、2991、4420號 最後事實審 法院 臺灣高等法院 臺灣高等法院 臺灣高等法院  案號 109年度上訴字第934號  109年度上訴字第934號  109年度上訴字第934號   判決日期 109年11月18日 109年11月18日 109年11月18日 確定判決 法院 最高法院 最高法院 最高法院  案號 110年度台上字第3804號  110年度台上字第3804號  110年度台上字第3804號   確定日期 110年8月18日 110年8月18日 110年8月18日 是否為得易科罰金之案件  否 否 否 備註  ⒈基隆地檢110年度執字第1349號 ⒉編號15至44所示之罪，經本院109年度上訴字第934號判決應執行有期徒刑9年6月，並經最高法院判決駁回上訴確定   

編號  31 32 33 罪名  販賣第二級毒品 販賣第二級毒品 販賣第二級毒品 宣告刑  有期徒刑1年10月 有期徒刑1年10月 有期徒刑1年10月 犯罪日期  107年11月28日 107年12月6日 108年1月30日 偵查機關年度案號  基隆地檢108年度偵字第1714、1791、1877、2943、2991、4420號 基隆地檢108年度偵字第1714、1791、1877、2943、2991、4420號 基隆地檢108年度偵字第1714、1791、1877、2943、2991、4420號 最後事實審 法院 臺灣高等法院 臺灣高等法院 臺灣高等法院  案號 109年度上訴字第934號  109年度上訴字第934號  109年度上訴字第934號   判決日期 109年11月18日 109年11月18日 109年11月18日 確定判決 法院 最高法院 最高法院 最高法院  案號 110年度台上字第3804號  110年度台上字第3804號  110年度台上字第3804號   確定日期 110年8月18日 110年8月18日 110年8月18日 是否為得易科罰金之案件  否 否 否 備註  ⒈基隆地檢110年度執字第1349號 ⒉編號15至44所示之罪，經本院109年度上訴字第934號判決應執行有期徒刑9年6月，並經最高法院判決駁回上訴確定   

編號  34 35 36 罪名  販賣第二級毒品 販賣第二級毒品 販賣第二級毒品 宣告刑  有期徒刑2年1月 有期徒刑2年1月 有期徒刑2年1月 犯罪日期  107年10月23日 107年10月26日 107年11月12日 偵查機關年度案號  基隆地檢108年度偵字第1714、1791、1877、2943、2991、4420號 基隆地檢108年度偵字第1714、1791、1877、2943、2991、4420號 基隆地檢108年度偵字第1714、1791、1877、2943、2991、4420號 最後事實審 法院 臺灣高等法院 臺灣高等法院 臺灣高等法院  案號 109年度上訴字第934號  109年度上訴字第934號  109年度上訴字第934號   判決日期 109年11月18日 109年11月18日 109年11月18日 確定判決 法院 最高法院 最高法院 最高法院  案號 110年度台上字第3804號  110年度台上字第3804號  110年度台上字第3804號   確定日期 110年8月18日 110年8月18日 110年8月18日 是否為得易科罰金之案件  否 否 否 備註  ⒈基隆地檢110年度執字第1349號 ⒉編號15至44所示之罪，經本院109年度上訴字第934號判決應執行有期徒刑9年6月，並經最高法院判決駁回上訴確定   

編號  37 38 39 罪名  販賣第二級毒品 販賣第二級毒品 販賣第二級毒品 宣告刑  有期徒刑2年1月 有期徒刑2年1月 有期徒刑2年 犯罪日期  107年12月13日 108年2月4日 107年12月15日 偵查機關年度案號  基隆地檢108年度偵字第1714、1791、1877、2943、2991、4420號 基隆地檢108年度偵字第1714、1791、1877、2943、2991、4420號 基隆地檢108年度偵字第1714、1791、1877、2943、2991、4420號 最後事實審 法院 臺灣高等法院 臺灣高等法院 臺灣高等法院  案號 109年度上訴字第934號  109年度上訴字第934號  109年度上訴字第934號   判決日期 109年11月18日 109年11月18日 109年11月18日 確定判決 法院 最高法院 最高法院 最高法院  案號 110年度台上字第3804號  110年度台上字第3804號  110年度台上字第3804號   確定日期 110年8月18日 110年8月18日 110年8月18日 是否為得易科罰金之案件  否 否 否 備註  ⒈基隆地檢110年度執字第1349號 ⒉編號15至44所示之罪，經本院109年度上訴字第934號判決應執行有期徒刑9年6月，並經最高法院判決駁回上訴確定   

編號  40 41 42 罪名  販賣第一級毒品 販賣第一級毒品 販賣第一級毒品 宣告刑  有期徒刑7年7月 有期徒刑7年7月 有期徒刑7年7月 犯罪日期  107年9月21日 107年10月15日 107年10月31日 偵查機關年度案號  基隆地檢108年度偵字第1714、1791、1877、2943、2991、4420號 基隆地檢108年度偵字第1714、1791、1877、2943、2991、4420號 基隆地檢108年度偵字第1714、1791、1877、2943、2991、4420號 最後事實審 法院 臺灣高等法院 臺灣高等法院 臺灣高等法院  案號 109年度上訴字第934號  109年度上訴字第934號  109年度上訴字第934號   判決日期 109年11月18日 109年11月18日 109年11月18日 確定判決 法院 最高法院 最高法院 最高法院  案號 110年度台上字第3804號  110年度台上字第3804號  110年度台上字第3804號   確定日期 110年8月18日 110年8月18日 110年8月18日 是否為得易科罰金之案件  否 否 否 備註  ⒈基隆地檢110年度執字第1349號 ⒉編號15至44所示之罪，經本院109年度上訴字第934號判決應執行有期徒刑9年6月，並經最高法院判決駁回上訴確定   

編號  43 44  罪名  販賣第一級毒品 轉讓第二級毒品  宣告刑  有期徒刑7年7月 有期徒刑8月  犯罪日期  107年11月1日 107年9月21日  偵查機關年度案號  基隆地檢108年度偵字第1714、1791、1877、2943、2991、4420號 基隆地檢108年度偵字第1714、1791、1877、2943、2991、4420號  最後事實審 法院 臺灣高等法院 臺灣高等法院   案號 109年度上訴字第934號  109年度上訴字第934號    判決日期 109年11月18日 109年11月18日  確定判決 法院 最高法院 最高法院   案號 110年度台上字第3804號  110年度台上字第3804號    確定日期 110年8月18日 110年8月18日  是否為得易科罰金之案件  否 否  備註  ⒈基隆地檢110年度執字第1349號 ⒉編號15至44所示之罪，經本院109年度上訴字第934號判決應執行有期徒刑9年6月，並經最高法院判決駁回上訴確定